臺灣臺中地方法院簡易民事判決
　　　　　 111年度沙建簡字第1號
原      告  照鴻工程有限公司

法定代理人  吳昭廷  
訴訟代理人  吳德煥  

被      告  蔡財富  
訴訟代理人  張敦達律師
上列當事人間請求給付工程款事件，本院於民國111年5月10日言
詞辯論終結，判決如下：
    主      文
原告之訴駁回。
訴訟費用由原告負擔。
    事實及理由
一、原告主張：原告承攬被告所有坐落臺中市○○區○○路00巷000
    號套房整修工程，雙方簽訂工程委任合約書及第一期追加工
    程委任合約書、被告亦同意第二期追加單。工程總價經原告
    重新核對應為新臺幣（下同）2,749,457元。原告於民國108
    年7月29日進場施工，迄今原告已施工完成項目總金額為1,9
    84,433元（經兩造協議未施工項目總金額為751,260元），
    扣除被告已給付工程款1,437,450元，再保留5％驗收款99,22
    2元，被告應給付原告第五期工程款為447,761元。被告迄今
    未依約付款，屢向被告催討，被告均置之不理。為此，爰依
    承攬之法律關係提起本件訴訟請求被告給付。並請求法院判
    決：（一）被告應給付原告447,761元，及自起訴狀繕本送
    達次日起至清償日止，依照年息5％計算之利息。（二）訴訟
    費用由被告負擔。
二、被告則以：（一）參系爭合約書封面下方皆為「照強有限公
    司」，而非「照鴻工程有限公司」；且系爭合約書現場負責
    人簽名皆為「吳德煥」，而非「吳昭廷」，可知被告並非和
    原告簽約。（二）原告稱被告就系爭承攬契約已支付原告1,
    437,450元，然該收據及簽收人皆未出現「照鴻工程有限公
    司」及「吳昭廷」之字樣或簽章。（三）縱原告確為系爭承
    攬契約之承攬人，其請求亦已罹於二年消滅時效，被告主張
    時效抗辯。並請求法院判決：（一）原告之訴駁回。（二）
    訴訟費用由原告負擔。　
三、法院之判斷：
（一）本件據原告所提出108年7月23日、108年8月21日之工程合
      約書封面記載，均為「照強有限公司」，而合約書末之簽
      名欄「吳德煥」簽章，其身分記載為「現場負責人」，且
      照強有限公司之負責人為訴外人吳昭廷，而契約書約定之
      付款方式，亦係以吳昭廷合作金庫銀行（烏日分行）帳戶
      為付款對象，又原告公司於106年7月17日變更名稱，變更
      前之名稱即為「照強有限公司」，此有工程合約書、經濟
      部商工登記公示資料查詢服務列印資料在卷可稽，雖原告
      108年7月23日、108年8月21日簽約時仍使用更名前之舊名
      即照強有限公司，但無論使用新舊名稱，仍不妨礙其當事
      人同一性之認定。因此，本院認為本件工程合約之當事人
      為原告照鴻工程有限公司與被告蔡財富，被告抗辯並非與
      原告簽約云云，並無可採。
（二）按稱承攬者，謂當事人約定，一方為他方完成一定之工作
      ，他方俟工作完成，給付報酬之契約。又報酬應於工作交
      付時給付之，無須交付者，應於工作完成時給付之；工作
      係分部交付，而報酬係就各部分定之者，應於每部分交付
      時，給付該部分之報酬，民法第490條第1項、第505條分
      別定有明文。又承攬人之報酬請求權，因2年間不行使而
      消滅；消滅時效，自請求權可行使時起算，民法第127條
      第7款、第128條前段分別定有明文。本件依原告所提出之
      108年7月23日、108年8月21日之工程合約書，其中第8點
      均係關於付款方式之約定，而依工程合約約書第8條付款
      方式採用6段式，即（一）簽約時、（二）進場施工時、
      （三）至（五）依施工項目之施工進度完成，各次付款20
      ％、（六）業主開立驗收修繕單確認簽章，修繕完成時。
      兩造約定之工程款給付方式既然是分段給付，因此，原告
      對被告給付工程款之請求權時效計算，應自各次給付條件
      成就，原告得向被告請求給付時開始起算。而依據原告提
      出之「追加單」、「報價單」其日期記載有「108/08/19
      」、「108/10/28」「108/07/11」三種情形，另108年7月
      23日之工程合約書第1條施工期限（一）：「本工程由中
      華民國108年7月29日為施工日，共計75工作天，例假日除
      外」，而108年8月21日之工程合約書第1條施工期限則為
      空白，以上開資料所記載之時間計算，其最後出現之日期
      為108年10月28日，因此，本院認為原告之6段式請求給付
      工程款之請求權，其時效計算起始日期最遲應自108年10
      月28日起算，至110年10月27日請求權時效即已完成。原
      告於110年11月15日提起本件訴訟（本院收件章），參照
      上開民法規定之內容，原告之報酬請求權已因時效完成而
      消滅，應可認定。原告之報酬請求權既因時效完成而消滅
      ，則被告援引民法第144條第1項之規定拒絕給付，應屬適
      法。
（三）復按消滅時效，因左列事由而中斷：請求。承認。起
      訴。時效中斷者，自中斷之事由終止時，重行起算。民法
      第129條第1項、第137條第1項規定甚明。本件原告之訴訟
      代理人吳德煥雖於109年1月22日（本院收件章）、109年1
      0月13日（本院收件章），以其自己之名義，就本件承攬
      報酬，對被告提起給付工程款訴訟，並經本院分別以109
      年度沙建簡字第1號、第7號受理，然吳德煥於該2件訴訟
      ，因均係以自己之名義提起訴訟，並非以「照鴻工程有限
      公司」或「照強有限公司」之名義以訴訟方式向被告為請
      求，因此，吳德煥個人之請求權行使，並不能中斷原告公
      司對被告之請求權時效進行，吳德煥前述2次以其自己之
      名義所為之訴訟，無法符合上述關於時效中斷之規定，應
      予說明。
四、綜上所述，原告依工程合約之法律關係，請求被告給付工程
    款，因被告以時效完成拒絕給付，原告之訴自應駁回。　　
五、本件事證已臻明確，兩造其餘攻擊防禦方法，核與判決結果
    不生影響，爰不逐一論述。
六、訴訟費用負擔之依據：民事訴訟法第78條。
中　　華　　民　　國　　111 　年　　5 　　月　　24　　日
                        臺灣臺中地方法院沙鹿簡易庭
                            法  官  劉國賓
以上為正本，係照原本作成。
如不服本判決，應於判決送達後20日內向本院提出上訴狀並表明
上訴理由（須附繕本）；如委任律師提起上訴者，應一併繳納上
訴審裁判費。
中　　華　　民　　國　　111 　年　　5 　　月　　24　　日
                            書記官  許宏谷